【裁判字號】    95,上易,758
【裁判日期】    951201
【裁判案由】    竊盜等
【裁判全文】
臺灣高等法院高雄分院刑事判決         95年度上易字第758號
上  訴  人
即  被  告  甲○○
選任辯護人  鄭國安律師
            吳麗珠律師
            蘇佰陞律師
上列上訴人因竊盜等案件，不服臺灣高雄地方法院94年度易字第
1576號中華民國95年7 月14日第一審判決（起訴案號：臺灣高雄
地方法院檢察署94年度偵字第14127 號），提起上訴，本院判決
如下：
    主  文
原判決關於甲○○部分撤銷。
甲○○共同連續攜帶兇器竊盜，處有期徒刑貳年。扣案之黑色防
滑手套雙、白色棉布手套壹只、Ｔ型扳手貳支、剪刀壹支、大
型鐵鎚壹支、螺絲起子肆支、霸王鎖壹支，均沒收。又對於公務
員依法執行職務時施強暴，處有期徒刑伍月。應執行有期徒刑貳
年肆月。扣案之黑色防滑手套雙、白色棉布手套壹只、Ｔ型扳
手貳支、剪刀壹支、大型鐵鎚壹支、螺絲起子肆支、霸王鎖壹支
，均沒收。
    事  實
一、甲○○前因竊盜案件，經臺灣高雄地方法院以93年度易字第
    943 號判處有期徒刑7 月確定，於民國95年1 月14日執行完
    畢（未構成累犯）。仍不知警惕，復與方敬男共同意圖為自
    己不法所有，基於竊盜及毀損之概括犯意聯絡，先於附表編
    號1 所時間、地點，由方敬男在旁把風，甲○○則徒手竊取
    伍錫達所有之車牌號碼KPX －108 號重型機車之牌照1 面，
    得手後將該牌照懸掛在向不知情友人吳淑萍所借得、原車號
    為KVC －822 號之重型機車上，騎乘代步以逃避查緝。繼則
    騎乘前開懸掛失竊車牌之機車，攜帶甲○○所有之黑色背包
    1 個（內裝黑色防滑手套3 雙、白色棉布手套1 只；客觀足
    對他人之生命、身體及安全構成威脅而可供凶器使用之Ｔ型
    扳手2 支、剪刀1 支、大型鐵鎚1 支、螺絲起子4 支、霸王
    鎖1 支），及白色不透明之大型塑膠袋1 個，搭載方敬男至
    如附表編號2 至4 所示時間、地點，方敬男亦在車上把風，
    甲○○則持背包內之工具損壞如附表編號2 至4 所示之人之
    汽車門鎖或打破車窗玻璃後，竊取車內之汽車音響，得手放
    入上開白色塑膠袋，再置於機車座墊下之置物箱內，騎乘前
    開機車搭載方敬男離去。
二、甲○○於竊得上開汽車音響後，隨即騎乘前揭機車搭載方敬
    男，於同日（94年6 月19日）凌晨5 時30分許，行至高雄市
    前鎮區鎮○路62巷55號旁停車，向方敬男表示欲下車取物。
    適高雄市政府警察局前鎮鎮派出所所長吳政芳執行
    便衣巡邏勤務，見甲○○與方敬男二人形跡可疑，依警察職
    權行使法第6 條第1 項上前盤查身分。詎料甫表明其為派出
    所警察身分，未及出示證件之際，甲○○竟為逃避查緝，出
    於妨害公務犯意，騎乘前開機車衝撞吳政芳，致其受有左踝
    挫傷、左膝挫傷之傷害（傷害部分未據告訴）。吳政芳雖遭
    衝撞，仍奮力將甲○○自機車拉下逮捕，當場查獲甲○○所
    竊贓物汽車音響3 台（均已發還被害人），並扣得甲○○所
    有之供犯竊盜罪所用之前開黑色防滑手套3 雙、白色棉布手
    套1 只、Ｔ型扳手2 支、剪刀1 支、大型鐵鎚1 支、螺絲起
    子4 支、霸王鎖1 支。
三、案經吳志堅、蕭文凱、李英畏訴由高雄市政府警察局前鎮分
    局報請臺灣高雄地方法院檢察署檢察官偵查起訴。
    理  由
壹、證據能力部分：
一、證人即同案被告方敬男、證人即被害人伍錫達、吳志堅、蕭
    文凱、李英畏於警詢中之陳述、乃榮醫院就吳政芳傷勢所出
    具之診斷證明書，分屬被告以外之人於審判外之言詞及書面
    陳述，雖不符刑事訴訟法第159 條之1 至4 等四條之規定，
    惟業經檢察官、被告及其辯護人於本院審理中同意作為證據
    ，本院審酌各該證人並無受不當取供情形存在，而係出於自
    由意思，診斷證明書則係醫師就傷患之實際傷勢及診斷所為
    記錄，認以之為證據並無不當，依同法第159 條之5 第1 項
    規定，均得作為證據。
二、證人即同案被告方敬男、證人即警察許春霖於偵查中在檢察
    官前所為陳述，已經依法具結，並無顯不可信之特別情況，
    被告於本院審理復稱無對行使對質詰問權之必要，是其陳述
    亦得為證據。證人即警察吳政芳於偵查中在檢察官前所為陳
    述，已經依法具結，並無顯不可信之特別情況，復於原審審
    理中經被告行使對質詰問權之，是其陳述亦得為證據。
貳、認定事實所憑證據及被告之辯解：
一、訊據上訴人即被告甲○○坦認有於附表時、地竊取機車牌照
    及攜帶前開工具破壞汽車門鎖或車窗玻璃，竊取如附表所示
    之汽車音響等情，惟矢口否認有何妨害公務之犯行，辯稱：
    我不知吳政芳係警察，亦未騎車衝撞吳政芳，係機車倒下壓
    到吳政芳的腳云云；其辯護人則稱：員警值勤時未穿著制服
    ，亦未駕駛警用車輛，一般人均無法僅從外觀判斷得悉其為
    警察，被告當時不能確定對方為警察，顯無妨害公務之故意
    等語。
二、竊盜、加重竊盜及毀損部分：
  (一)被告甲○○有於附表所示之時、地，先竊取被害人伍錫達機
    車上牌照1 面得手後，將該牌照懸掛在借得之機車上騎乘以
    逃避查緝。繼而攜帶裝有前開工具用品之黑色背包，騎乘上
    開機車搭載方敬男，先後前往如附表編號2 至4 所示之地點
    ，由甲○○持背包內之工具，損壞如附表編號2 至4 所示被
    害人之汽車門鎖或打破車窗玻璃，竊取車內之汽車音響等情
    ，業據被告甲○○於原審及本院審理中坦白承認（見一審卷
    第93頁、本院卷第50頁以下），核與證人即被害人伍錫達、
    吳志堅、蕭文凱、李英畏於警詢中指訴失竊及車輛遭毀損之
    情節相符（警卷第第16至22頁）。復有贓物認領保管單4紙
    附卷可稽（警卷第31至34頁），及黑色防滑手套3 雙、白色
    棉布手套1 只、Ｔ型扳手2 支、剪刀1 支、大型鐵鎚1 支、
    螺絲起子4 支、霸王鎖1 支扣案為憑（警卷第29、30頁）。
    是被告甲○○確有如附表所示之毀損及竊盜行為，可以認定
    。
  (二)又方敬男有參與附表所示竊盜行為，除經被告甲○○陳明在
    卷外，並為證人即共犯方敬男在警詢及偵查中自白在卷（見
    警卷第7 至8 頁、偵查卷第13至14頁）；至證人方敬男於其
    後雖翻異前詞，供稱：甲○○於94年6 月19日凌晨來找我，
    說他要去找朋友，叫我一起去，他騎到大寮鄉先後在3 個行
    竊地點下車，都叫我在車上等，我看著他走出我的視線範圍
    ，他都背著1 個黑色背包，另外帶著1 個印有「小北百貨」
    的白色大塑膠袋，回來後就把塑膠袋放到機車置物箱裡，因
    為塑膠袋是不透明的，我沒注意到裡面裝什麼東西等語。被
    告甲○○於原審審理中亦供稱：偷汽車音響這3 次，都是叫
    方敬男在車上等候等語，而為附和方敬男之詞，惟依證人即
    警察許春霖在偵查中證稱：我們知道贓物的地點是方敬男與
    甲○○講的，他們二人是分開訊問，他們都有講到贓物地點
    ；在查證時，被害人吳志堅及蕭文凱部分很順利，但李英畏
    部分，甲○○還要打電話問方敬男等語（見偵查卷第48至50
    頁），如果方敬男未參與竊盜行為，何以能明確知悉被告之
    行竊盜地點？可見方敬男在警詢及偵查中有閞竊盜之自白應
    與事實相符，而可採信。
二、妨害公務部分：
  (一)證人吳政芳於原審審理中證稱：查獲當時我正在執行便衣巡
    邏勤務，發現被告二人共乘機車在該處停車，機車並未熄火
    ，被告方敬男仍跨坐在機車後座上，並未下車，被告甲○○
    下車後，則在該處房屋旁不知手摸何物，我上前表明身分，
    但我僅說到「我是派出所……」，尚未及出示證件，甲○○
    已跳上機車向我衝撞而來，造成我左膝及左踝受傷等語（見
    一審卷第144 至148 頁）。核與證人方敬男到庭證稱：當時
    我在機車上沒有下車，甲○○下車拿東西，警察騎機車過來
    ，停車後說他是派出所所長，所長一表明身分，甲○○就衝
    上機車，騎車衝撞所長，然後被所長拉住，機車就倒下等語
    相符（見一審卷第150 至152 頁）。而吳政芳因遭機車衝撞
    ，而受有左膝及左踝挫傷之傷害，亦有乃榮醫院出具之診斷
    證明書1 份在卷可參（偵卷第101 頁）。足證被告甲○○確
    於吳政芳表明警員身分時，騎車衝撞吳政芳等情無疑。
  (二)依警察職權行使法第2 條第2 項規定：「本法所稱警察職權
    ，係指警察為達成其法定任務，於執行職務時，依法採取查
    證身分、鑑識身分、蒐集資料、通知、管束、驅離、直接強
    制、物之扣留、保管、變賣、拍賣、銷毀、使用、處置、限
    制使用、進入住宅、建築物、公共場所、公眾得出入場所或
    其他必要之公權力之具體措施」；同法第6 條第1 項規定：
    「警察於公共場所或合法進入之場所，得對於下列各款之人
    查證其身分：一、合理懷疑其有犯罪之嫌疑或有犯罪之虞者
    。二、有事實足認其對已發生之犯罪或即將發生之犯罪知情
    者。三、有事實足認為防止其本人或他人生命、身體之具體
    危害，有查證其身分之必要者。四、滯留於有事實足認有陰
    謀、預備、著手實施重大犯罪或有人犯藏匿之處所者。五、
    滯留於應有停（居）留許可之處所，而無停（居）留許可者
    。六、行經指定公共場所、路段及管制站者」。證人吳政芳
    證稱案發當時其正在執行便衣勤務，且被告甲○○、方敬男
    停車處前曾發生竊案，當時時間為凌晨5 時30分許，被告二
    人共乘機車在該處停留，自可合理懷疑其有犯罪之嫌疑或有
    犯罪之虞，吳政芳因此上前盤查，符合前開警察職權行使法
    第6 條第1 項第1 款規定，自屬依法執行職務。
  (三)被告甲○○雖辯稱：當時我在通緝中，見吳政芳這個陌生人
    突然靠近我，我會緊張，以為是仇人。吳政芳又未穿著警察
    制服，我也不知道他是警察，我與他無冤無仇，沒有必要衝
    撞他。而且吳政芳離我有一段距離，我要衝撞他不如直接跑
    ，如果我故意要衝撞吳政芳，他不會僅受這樣的傷勢。實際
    上是吳政芳從後面拉住我的左肩，用力拖拉，機車失去平衡
    倒下才壓到吳政芳的腳。如果我有衝撞吳政芳，他為何在檢
    察官偵訊之初不提出，直到第3 次偵訊時才提出云云。然被
    告甲○○自承證人吳政芳係騎機車從前面斜角擋在其機車前
    方（見一審卷第149 頁），致無去路。而證人吳政芳及方敬
    男均已證述吳政芳確於說出「我是派出所……」等語時，話
    聲未畢即遭甲○○騎車衝撞等語明確，參以當時時間為凌晨
    5 時30分許，於寧靜巷弄內任何聲響均清晰可聞，豈有方敬
    男清楚聽見吳政芳表明身分之言語，獨甲○○並未聽聞之理
    。況吳政芳係將機車停在甲○○所騎機車前方，下車向前接
    近甲○○及方敬男二人，表明身分未畢，即遭衝撞，如何能
    自甲○○後方，將其人、車拉倒，亦與常理有違，益徵被告
    甲○○係於聽聞吳政芳表明警察身分時，為逃避查緝而思奪
    路闖出，然因吳政芳將機車斜停擋在前方，致甲○○無路可
    逃，當場基於妨害吳政芳執行攔查職務之犯意，騎車衝撞吳
    政芳後，仍遭負傷之吳政芳自後拉住，因而人、車倒地，始
    束手就擒等情甚明。至吳政芳本因同情而不予追究被告甲○
    ○騎車衝撞情節，嗣因見甲○○於偵訊中仍設詞狡辯，態度
    不佳，始將妨害公務乙事和盤托出等情，業據證人吳政芳於
    偵訊中證述明確（見偵卷第49頁），自不足依此為被告甲○
    ○有利之認定。被告甲○○確有妨害公務犯行，已堪認定，
    其所辯前開各節，無非圖卸飾詞，均無可採。
、論罪科刑部分：
一、按刑法第321 條第1 項第3 款所謂之「攜帶兇器」，其兇器
    種類並無限制，凡客觀上足以對人之生命、身體、安全構成
    威脅，具有危險性之兇器均屬之，且不以攜帶之初有行兇之
    意圖為必要（最高法院79年臺上字第5253號判例意旨參照）
    。本件被告甲○○於破壞門鎖或車窗玻璃，竊取汽車音響時
    所攜帶之Ｔ型扳手2 支、螺絲起子4 支及大型鐵鎚、剪刀、
    霸王鎖各1 支，均屬鐵製材質，既能用於破壞門鎖、玻璃，
    客觀上自屬足對人之身體、生命、安全構成威脅之兇器。核
    被告甲○○徒手竊取如附表編號1 所示之機車牌照1 面，係
    犯刑法第320 條第1 項之普通竊盜罪；攜帶前開凶器破壞如
    附表編號2 至4 所示門鎖、車窗後竊取車內汽車音響，業經
    被害人吳志堅、蕭文凱、李英畏分別提出毀損告訴（見警卷
    第17、19、21頁），核其此部分所為，均係犯刑法第321 條
    第1 項第3 款之加重竊盜、第354 條之毀損罪。其所犯刑法
    第354 條毀損罪部分，起訴書所犯法條欄雖漏未記載，惟其
    犯罪事實欄已有記載，本院自應予以審理。其與方敬男就上
    開竊盜及毀損犯行，有犯意之聯絡與行為之分擔，皆為共同
    正犯。被告甲○○前開竊盜及毀損犯行，均時間緊接，分係
    觸犯基本構成要件相同之罪名，顯均係基於概括犯意反覆為
    之，應依修正前刑法第56條規定論以一罪（其竊盜部分應論
    以較重之加重竊盜一罪），並加重其刑；所犯毀損與加重竊
    盜罪間具有方法目的之牽連關係，應依修正前第55條從一重
    之連續加重竊盜罪論處。又被告行為後，刑法已於95年2 月
    2 日修正公布，同年7 月1 日施行；其中刑法第55條關於牽
    連犯之規定及第56條關於連續犯之規定均已經刪除，惟依修
    正後刑法第2 條第1 項前段規定：「行為後法律有變更者，
    適用行為時之法律。」而本件如適用牽連犯及連續犯規定，
    被告等之多次犯罪行為，係從一重處斷，或以一罪論；如依
    修正後規定，則係數罪併罰，可見修正後規定顯然對被告不
    利，是本件依前述規定仍應適用有利於被告之行為時法律，
    即仍有牽連犯及連續犯之適用，附此敘明。
二、被告甲○○為逃避員警盤查，而騎乘機車衝撞依法執行職務
    之員警吳政芳，係另犯刑法第135 條第1 項對於公務員依法
    執行職務時施強暴之妨害公務罪。所犯上開加重竊盜及妨害
    公務罪間，犯意各別，行為互殊，應予分論併罰。
三、原審以被告罪證明而為論罪科刑，固非無見，惟(一)被告係與
    方敬男共同竊盜，業如前述，原判決認其係單獨一人行竊，
    與事實不符。(二)又「中華民國九十四年一月七日刑法修正施
    行後，刑法分則編所定罰金之貨幣單位為新臺幣。九十四年
    一月七日刑法修正時，刑法分則編未修正之條文定有罰金者
    ，自九十四年一月七日刑法修正施行後，就其所定數額提高
    為三十倍。但七十二年六月二十六日至九十四年一月七日新
    增或修正之條文，就其所定數額提高為三倍。」95年6 月14
    日修正公布之刑法施行法第1 條之1 第1 項、第2 項定有明
    文；從而自95年7 月1 日起，刑法分則編有關罰金之部分，
    自應適用修正後之刑法施行法第1 條之1 規定，原判決就此
    部分仍應適用罰金罰鍰提高標準條例第1 條前段規定，亦有
    未洽。被告上訴意旨否認部分犯罪，雖無理由，惟原判決關
    於被告甲○○部分既有不當之處，應予撤銷改判。審酌被告
    甲○○年值青壯，不思以正當途徑賺錢謀生，攜帶足供凶器
    使用之工具，破壞停放路旁車輛之門鎖、車窗，竊取車內之
    汽車音響，造成被害人除失竊音響外，尚需負擔車輛之修繕
    費用，損失慘重，更使將車輛停放路旁之車主人人自危，影
    響社會治安；且於行竊汽車音響前預先竊取他人機車牌照，
    懸掛在自己所騎之機車上以逃避追緝，計畫周詳；遇警攔檢
    時，竟為逃避查緝而騎車衝撞員警成傷，事後猶虛詞狡辯，
    否認妨害公務犯行等一切情狀，量處如主文第2 項所示之刑
    ，以資懲儆。又其所犯上開二罪，均係於95年7 月1 日刑法
    修正前所犯，而修正前刑法第51條規定：「數罪併罰，分別
    宣告其罪之刑，依左列各款定其應執行者：」其中第5 款規
    定：「宣告多數有期徒刑者，於各刑中之最長期以上，各刑
    合併之刑期以下，定其刑期。但不得逾20年；修正後同條款
    規定：「宣告多數有期徒刑者，於各刑中之最長期以上，各
    刑合併之刑期以下，定其刑期。但不得逾30年」。比較新舊
    法結果，修正後刑法第51條第5 款並非較有利於行為人，爰
    依刑法第2 條第1 項前段之規定，適用修正前刑法第51 條
    第5 款規定，定其應執行之刑。又公訴人雖聲請對被告甲○
    ○宣告強制工作，惟本院被告甲○○在本案之前，只有一次
    竊盜前科，而本次則係於二日內連續竊盜，尚難認其已有竊
    盜之習慣，爰不予宣告強制工作。
四、扣案之黑色防滑手套3 雙、白色棉布手套1 只、Ｔ型扳手2
    支、剪刀1 支、大型鐵鎚1 支、螺絲起子4 支、霸王鎖1支
    ，均係被告甲○○所有供犯本件竊盜所用之物，業據其供陳
    在卷，應依刑法第38條第1 項第2 款規定宣告沒收。
肆、同案被告方敬男，業經原審法院判決確定，爰不予論列。
據上論結，應依刑事訴訟法第369 條第1 項前段、第364 條、第
299 條第1 項前段，刑法第2 條第1 項前段、第135 條第1 項、
第28條、第321 條第1 項第3 款、第354 條、第38條第1 項第2
款、修正前刑法第55條、第56條、第51條第5 款、刑法施行法第
1條 之1 第1 項、第2 項，判決如主文。
本案經檢察官方娜蓉到庭執行職務。
中    華    民    國    95    年    12    月    1     日
                  刑事第三庭    審判長法  官  周賢銳
                                      法  官  范惠瑩
                                      法  官  黃仁松
以上正本證明與原本無異。
本判決不得上訴。
中    華    民    國    95    年    12    月    4     日
                                      書記官  馬蕙梅
附表：
┌─┬──┬───┬─────────────┬──────┬───┬───────┐
│編│犯罪│ 犯罪 │     犯  罪  方  式       │所竊物品    │被害人│ 查獲情形     │
│號│時間│ 地點 │                          │            │      │              │
├─┼──┼───┼─────────────┼──────┼───┼───────┤
│  │94年│高雄縣│徒手竊取原懸掛在伍錫達所有│伍錫達所有  │伍錫達│於94年6 月19日│
│1 │6 月│鳳山市│車號KPX －108 號重型機車上│KPX－108號  │      │凌晨5 時30分，│
│  │18日│福祥街│牌照1 面，得手後將該牌照懸│重型機車牌照│      │在高雄市前鎮區│
│  │凌晨│113 號│掛在其向不知情友人吳淑萍所│1 面        │      │鎮興路62巷55號│
│  │3 時│前    │借得原車號為KVC －822 號重│            │      │旁為警查獲。並│
│  │許  │      │型機車上，騎乘代步以逃避查│            │      │扣得黑色防滑手│
│  │    │      │緝。                      │            │      │套3 雙、白色棉│
│  │    │      │                          │            │      │布手套1 只、Ｔ│
│  │    │      │                          │            │      │型扳手2 支、剪│
│  │    │      │                          │            │      │刀1 支、大型鐵│
│  │    │      │                          │            │      │鎚1 支、螺絲起│
│  │    │      │                          │            │      │子4 支、霸王鎖│
│  │    │      │                          │            │      │1 支、汽車音響│
│  │    │      │                          │            │      │3 台（已發還被│
│  │    │      │                          │            │      │害人）        │
├─┼──┼───┼─────────────┼──────┼───┼───────┤
│  │94年│高雄縣│騎乘前開懸掛失竊車牌之重型│吳志堅所有  │吳志堅│     同上     │
│2 │6 月│大寮鄉│機車，攜帶其所有之黑色背包│PIONEER牌   │      │              │
│  │19日│中興村│1 個（內裝黑色防滑手套3 雙│8450型      │      │              │
│  │凌晨│中正路│、白色棉布手套1 只；客觀上│汽車音響1台 │      │              │
│  │3 時│3 之14│可供凶器使用之Ｔ型扳手2 支│（含CD箱）  │      │              │
│  │許  │號對面│、剪刀1 支、大型鐵鎚1 支、│            │      │              │
│  │    │馬路旁│螺絲起子4 支、霸王鎖1 支）│            │      │              │
│  │    │      │，及白色不透明之大型塑膠袋│            │      │              │
│  │    │      │1 個，至左列地點停車，由方│            │      │              │
│  │    │      │敬男在車上把風，甲○○則攜│            │      │              │
│  │    │      │帶上開黑色背包及白色塑膠袋│            │      │              │
│  │    │      │，以背包內工具損壞吳志堅所│            │      │              │
│  │    │      │有停放該處車號9W－5293號自│            │      │              │
│  │    │      │用小客車之門鎖後，竊取其內│            │      │              │
│  │    │      │汽車音響1 台，置入上開白色│            │      │              │
│  │    │      │塑膠袋後，返回停車處，將該│            │      │              │
│  │    │      │塑膠袋連同其內所竊汽車音響│            │      │              │
│  │    │      │，置入機車座墊下之置物箱內│            │      │              │
│  │    │      │，騎乘上開機車搭載方敬男至│            │      │              │
│  │    │      │次一地點行竊。            │            │      │              │
├─┼──┼───┼─────────────┼──────┼───┼───────┤
│  │94年│高雄縣│以同上方式損壞蕭文凱所有車│蕭文凱所有  │蕭文凱│     同上     │
│3 │6 月│大寮鄉│號QS－1112號自用小客車門鎖│ATEC牌      │      │              │
│  │19日│鳳林四│及中控鎖後，竊取車內汽車音│BCD2203型   │      │              │
│  │凌晨│路90巷│響1 台，放入上開塑膠袋，置│汽車音響1台 │      │              │
│  │3 時│40之5 │於機車置物箱內，騎乘機車搭│            │      │              │
│  │20分│號前  │載方敬男往下一地點行竊。  │            │      │              │
│  │許  │      │                          │            │      │              │
├─┼──┼───┼─────────────┼──────┼───┼───────┤
│  │94年│高雄縣│以同上方式打破李英畏所有車│李英畏所有  │李英畏│     同上     │
│4 │6 月│大寮鄉│號VK－4170號自用小客車之車│ALPINE牌    │      │              │
│  │19日│山頂村│窗玻璃，竊取車內汽車音響1 │TDA7587型汽 │      │              │
│  │4 時│清山街│台，放入上開塑膠袋中，置於│車音響1台（ │      │              │
│  │40分│115 號│機車腳踏板上，騎乘機車搭載│含CD箱）    │      │              │
│  │許  │前    │方敬男離去。              │            │      │              │
└─┴──┴───┴─────────────┴──────┴───┴───────┘
附錄本件判決論罪科刑法條：
中華民國刑法第135 條
對於公務員依法執行職務時，施強暴脅迫者，處3 年以下有期徒
刑、拘役或3 百元以下罰金。
意圖使公務員執行一定之職務或妨害其依法執行一定之職務或使
公務員辭職，而施強暴脅迫者，亦同。
犯前二項之罪，因而致公務員於死者，處無期徒刑或7 年以上有
期徒刑；致重傷者，處3 年以上、10年以下有期徒刑。
中華民國刑法第321 條
犯竊盜罪而有左列情形之一者，處6 月以上、5 年以下有期徒刑
：
一  於夜間侵入住宅或有人居住之建築物、船艦或隱匿其內而犯
    之者。
二  毀越門扇、牆垣或其他安全設備而犯之者。
三  攜帶兇器而犯之者。
四  結夥三人以上而犯之者。
五  乘火災、水災或其他災害之際而犯之者。
六  在車站或埠頭而犯之者。
前項之未遂犯罰之。
中華民國刑法第354條
毀棄、損壞前二條以外之他人之物或致令不堪用，足以生損害於
公眾或他人者，處2 年以下有期徒刑、拘役或5 百元以下罰金。


司法院資訊處製作；財團法人民間司法改革基金會備份。
